【裁判字號】    98,審消債更,508
【裁判日期】    980429
【裁判案由】    聲請更生程序
【裁判全文】
臺灣高雄地方法院民事裁定         98年度審消債更字第508號
聲  請  人  甲○○
上列當事人聲請消費者債務清理事件，本院裁定如下：
    主  文
聲請人應於本裁定送達後十四日內，補提如附表所示之證明文件
到院。
    理  由
一、按債務人對於金融機構因消費借貸、自用住宅借款、信用卡
    或現金卡契約而負債務，在聲請更生或清算前，應提出債權
    人清冊，以書面向最大債權金融機構請求協商債務清償方案
    並表明共同協商之意旨；債務人聲請更生時，應提出財產及
    收入狀況說明書及其債權人、債務人清冊，消費者債務清理
    條例（下稱本條例）第151 條第1 項及第43條第1 項分別定
    有明文。又聲請更生或清算不合程式、不備其他要件或拒絕
    提出關係文件者，法院應以裁定駁回之，但其情形可以補正
    者，法院應定期間先命補正，復為本條例第8 條、第46條所
    明定。
二、本件聲請意旨略以：其有不能清償債務情事，前已提出債權
    人清冊，以書面向最大債權金融機構請求共同協商債務清償
    方案，協商成立，惟因不可歸責於聲請人之事由致履行原協
    商內容顯有重大困難，且其無擔保或無優先權之債務總額未
    逾新臺幣1,200 萬元，復未經法院裁定開始清算程序或宣告
    破產，爰聲請更生等語。
三、經查：聲請人雖曾依照中華民國銀行公會會員辦理消費金融
    案件無擔保債務協商機制與金融機構成立協商，然債權人清
    冊所列南山人壽保險股份有限公司未參與該次協商，是本件
    聲請人聲請更生，顯未遵循本條例第151 條第1 項規定對於
    金融機構因消費借貸、自用住宅借款、信用卡或現金卡契約
    所負債務與全體債權金融機構先行債務協商之機制，爰定期
    命聲請人於消費者債務清理條例施行後，依金融機構債務協
    商機制規定檢附資料向最大債權金融機構申請協商，並補提
    如附表所示證明文件及其他關係文件到院，如逾期未補正，
    則駁回其更生聲請。
附表：
1.提出於消費者債務清理條例施行後，聲請人向最大債權金融機
  構檢附下列資料：(1)前置協商申請書正本(2)身份證正反面影本
  (3)前置協商申請人財產及收支狀況說明書正本(4)債權人清冊（
  檢附向財團法人金融聯合徵信中心申請金融機構債權人清冊正
  本）(5)近2 年度綜合所得資料清冊及最近1 個月核發之財產資
  料清單(6)近3 個月薪資證明文件(7)勞工保險被保險人投保資料
  表及明細正本（如無投保則無須提供）申請協商之證明文件（
  須提出全部申請資料及最大債權金融機構收受之證明）。
2.上開申請協商成立或不成立之證明文件（例如最大債權金融機
  構於聲請人申請協商後30日不開始協商，或自開始協商之翌日
  起逾90日協商不成立，或拒絕協商而退件，本項證明文件如於
  14日內無法提出請先補正附表其餘證明文件）。
3.請提出可完整辨識之95年利用中華民國銀行公會會員辦理消費
  金融事件無擔保協商機制，與全體金融機構之債權人達成還款
  協商合意之協議書（需已簽章）及還款計畫（如已遺失請向最
  大債權銀行申請補發）。
4.提出聲請前2 年每月實際向各債權人清償之貸款數額及明細資
  料影本（含無擔保及有擔保債務清償明細；如聲請人未保留相
  關證據，請逕向最大債權銀行申請清償明細資料）並說明積欠
  各債權銀行債務之原因，另應表明自何時起未清償，並提出證
  明文件，及於各金融機構之全部存摺 (含證券存摺) 影本，需
  附完整清晰內頁資料並補存摺至裁定送達日之後。
5.聲請人聲請前５年內勞保 (勞工保險局製發之勞工保險被保險
  人投保資料表或勞工保險卡)、 公保或２年內全民健保之投保
  資料（包括投保單位及投保金額）。
6.97年１月迄今薪資證明（請勿以轉帳資料代替）。
7.有無依法應受扶養聲請人扶養之人、應分擔之人數及家族系統
  表及應分擔扶養義務人吳坤龍之97年國稅局財產歸屬資料、97
  年及96年綜合所得稅資料，及身份證資料影本。
8.聲請人與受扶養人戶籍謄本正本（記事欄勿省略）。
9.請說明聲請人及受扶養人是否有領取低收入戶補助、教育補助
  、失業給付、老年給付或其他津貼補助，其期間及領取總金額
  ，並提出領取補助款之存摺等證明文件。
10.聲請人所列支出必要費用之證明文件（收據及明細）以及如有
  投保之所繳保險費用之完整保險契約 (須記載保險期間及金額
  )； 如有其他如儲蓄型保險單、投資型保險單、股票、基金或
  其他財產及收入，亦應併為陳明其種類之現值金額及提出證明
  文件影本，並請說明債務人聲請前２年之信用消費概略明細。
11.最近１個月財團法人金融聯合徵信中心當事人綜合信用報告書
   (紅色聯單)。
12.請提出聲請人名下所有車輛之車籍資料及設定動產抵押優先權
  之證明文件。
13.聲請人擔任辰緣小棧負責人之公司或營利事業單位於聲請人聲
  請前１日回溯５年之營利事業所得稅申報書及營業人營業稅額
  申報書，或５年內營業活動平均每月所得在20萬元以下之證明
  文件，若未達課稅標準，應提出國稅局查定銷售額之證明文件
  ，若有歇業或停業狀況，亦應提出歇業或註銷營業登記證明文
  件。
14.其餘有不能清償債務或有不能清償債務之虞之相關證明文件（
  例如生病之診斷證明書、非自願性離職證明書等）。
中    華    民    國    98    年    4     月    29    日
              民事第五庭    法      官  李昭彥
上為正本係照原本作成
本件不得抗告
中    華    民    國    98    年    5     月     1    日
                            書  記  官  胡美儀


司法院資訊處製作；財團法人民間司法改革基金會備份。
